<!DOCTYPE html PUBLIC "-//W3C//DTD XHTML 1.0 Transitional//EN" "http://www.w3.org/TR/xhtml1/DTD/xhtml1-transitional.dtd">
<html xmlns="http://www.w3.org/1999/xhtml">
<head>
	<meta http-equiv="Content-Type" content="text/html; charset=iso-8859-1" />
	<title>Ymmärrä suomea</title>
	<style type="text/css" media="all">@import "css/styles.css";</style>
	<script type="text/javascript" src="swfobject.js"></script>
</head>
<body class="font-medium">
	<div id="main-wrapper">
		<div id="topbar"></div>
		<div id="main-menu">
			<table cellspacing="0" cellpadding="0" border="0" class="add-links"><tr>
				<td class="item"><img class="raquo" src="i/raquo.gif" alt="" height="7" width="4" /><a href="/ymmarra/index.php?moduli=sanakirja">Sanakirja</a></td>
				<td class="item"><img class="raquo" src="i/raquo.gif" alt="" height="7" width="4" /><a href="/ymmarra/index.php?moduli=verbit">Verbiluettelo</a></td>
				<td class="item"><img class="raquo" src="i/raquo.gif" alt="" height="7" width="4" /><a href="/ymmarra/index.php?moduli=kielioppi">Kielioppi</a></td>
			</tr></table>
			<table cellspacing="0" cellpadding="0" border="0"><tr>
				<td class="item"><img class="raquo" src="i/raquo.gif" alt="" height="7" width="4" /><a href="/ymmarra/index.php">Etusivu</a></td>
				<td class="item"><img class="raquo" src="i/raquo.gif" alt="" height="7" width="4" /><a href="/ymmarra/index.php?moduli=tekstit">Lukutekstit</a></td>
			</tr></table>
		</div>
		<div id="content">
			<table cellspacing="0" cellpadding="0" border="0" id="content-wrapper"><tr>
				<td>
					<div id="left-menu">
												<div class="header-verb"><span>Verbit</span></div>
						<div class="menu">
								<div class="init"><a href="/ymmarra/index.php?moduli=verbit&kirjain=a">A</a></div>
								<div class="init"><a href="/ymmarra/index.php?moduli=verbit&kirjain=e">E</a></div>
								<div class="init"><a href="/ymmarra/index.php?moduli=verbit&kirjain=h">H</a></div>
								<div class="init"><a href="/ymmarra/index.php?moduli=verbit&kirjain=i">I</a></div>
								<div class="init"><a href="/ymmarra/index.php?moduli=verbit&kirjain=j">J</a></div>
								<div class="init"><a href="/ymmarra/index.php?moduli=verbit&kirjain=k">K</a></div>
								<div class="init"><a href="/ymmarra/index.php?moduli=verbit&kirjain=l">L</a></div>
								<div class="init"><a href="/ymmarra/index.php?moduli=verbit&kirjain=m">M</a></div>
								<div class="init"><a href="/ymmarra/index.php?moduli=verbit&kirjain=n">N</a></div>
								<div class="init"><a href="/ymmarra/index.php?moduli=verbit&kirjain=o">O</a></div>
								<div class="init"><a href="/ymmarra/index.php?moduli=verbit&kirjain=p">P</a></div>
								<div class="init"><a href="/ymmarra/index.php?moduli=verbit&kirjain=r">R</a></div>
								<div class="init"><a href="/ymmarra/index.php?moduli=verbit&kirjain=s">S</a></div>
								<div class="init"><a href="/ymmarra/index.php?moduli=verbit&kirjain=t">T</a></div>
								<div class="init"><a href="/ymmarra/index.php?moduli=verbit&kirjain=u">U</a></div>
								<div class="init"><a href="/ymmarra/index.php?moduli=verbit&kirjain=v">V</a></div>
								<div class="init"><a href="/ymmarra/index.php?moduli=verbit&kirjain=y">Y</a></div>
								<div class="init"><a href="/ymmarra/index.php?moduli=verbit&kirjain=Ä">Ä</a></div>
						</div>					</div>
				</td>
				<td>
					<div id="main-content">
						<div id="path">
							<a href=".">Etusivu</a> &gt; <a href="/ymmarra/index.php?moduli=verbit&kirjain=H">H</a>						</div>
													<h1>HIRNUA</h1>
						<table cellspacing="0" cellpadding="0" border="0">
							<tr>
								<td colspan="2" style="padding-bottom:10px;"><strong>Aktiivin indikatiivi</strong></td>
							</tr>
							<tr>
								<td><pre>PREESENS                   
minä     hirnun            
sinä     hirnut            
hän      hirnuu            
me       hirnumme          
te       hirnutte          
he       hirnuvat          

PASSIIVI
         hirnutaan         

IMPERFEKTI                 
         hirnuin           
         hirnuit           
         hirnui            
         hirnuimme         
         hirnuitte         
         hirnuivat         

PASSIIVI
         hirnuttiin        

PERFEKTI
olen     hirnunut          
olet     hirnunut          
on       hirnunut          
olemme   hirnuneet         
olette   hirnuneet         
ovat     hirnuneet         

PASSIIVI
on       hirnuttu          

PLUSKVAMPERFEKTI
olin     hirnunut          
olit     hirnunut          
oli      hirnunut          
olimme   hirnuneet         
olitte   hirnuneet         
olivat   hirnuneet         

PASSIIVI
oli      hirnuttu          
</pre></td>
								<td>&nbsp;&nbsp;&nbsp;</td>
								<td><pre>  KIELTOMUOTO 
  en        hirnu
  et        hirnu
  ei        hirnu
  emme      hirnu
  ette      hirnu
  eivät     hirnu


  ei        hirnuta

   
  en        hirnunut
  et        hirnunut
  ei        hirnunut
  emme      hirnuneet
  ette      hirnuneet
  eivät     hirnuneet


  ei        hirnuttu


  en    ole hirnunut
  et    ole hirnunut
  ei    ole hirnunut
  emme  ole hirnuneet
  ette  ole hirnuneet
  eivät ole hirnuneet


  ei    ole hirnuttu


  en    ollut  hirnunut
  et    ollut  hirnunut
  ei    ollut  hirnunut
  emme  olleet hirnuneet
  ette  olleet hirnuneet
  eivät olleet hirnuneet


  ei    ollut  hirnuttu
</pre></td>
							</tr>
						</table>
						<table cellspacing="0" cellpadding="0" border="0">
							<tr>
								<td colspan="2" style="padding-bottom:10px;"><strong>Aktiivin konditionaali</strong></td>
							</tr>
							<tr>
								<td><pre>PREESENS
minä     hirnuisin         
sinä     hirnuisit         
hän      hirnuisi          
me       hirnuisimme       
te       hirnuisitte       
he       hirnuisivat       

PASSIIVI
         hirnuttaisiin     

PERFEKTI
olisin   hirnunut          
olisit   hirnunut          
olisi    hirnunut          
olisimme hirnuneet         
olisitte hirnuneet         
olisivat hirnuneet         
 
PASSIIVI
olisi    hirnuttu          
</pre></td>
								<td>&nbsp;&nbsp;&nbsp;</td>
								<td><pre> 
  en        hirnuisi
  et        hirnuisi
  ei        hirnuisi
  emme      hirnuisi
  ette      hirnuisi
  eivät     hirnuisi


  ei        hirnuttaisi


  en    olisi  hirnunut
  et    olisi  hirnunut
  ei    olisi  hirnunut
  emme  olisi  hirnuneet
  ette  olisi  hirnuneet
  eivät olisi  hirnuneet


  ei    olisi  hirnuttu
</pre></td>
							</tr>
						</table>
						<table cellspacing="0" cellpadding="0" border="0">
							<tr>
								<td colspan="2" style="padding-bottom:10px;"><strong>Aktiivin potentiaali</strong></td>
							</tr>
							<tr>
								<td><pre>PREESENS
minä     hirnunen          
sinä     hirnunet          
hän      hirnunee          
me       hirnunemme        
te       hirnunette        
he       hirnunevat        

PASSIIVI
         hirnuttaneen      

PERFEKTI
lienen   hirnunut          
lienet   hirnunut          
lienee   hirnunut          
lienemme hirnuneet         
lienette hirnuneet         
lienevät hirnuneet         

PASSIIVI
lienee   hirnuttu          
</pre></td>
								<td>&nbsp;&nbsp;&nbsp;</td>
								<td><pre> 
  en        hirnune
  et        hirnune
  ei        hirnune
  emme      hirnune
  ette      hirnune
  eivät     hirnune


  ei        hirnuttane


  en    liene  hirnunut
  et    liene  hirnunut
  ei    liene  hirnunut
  emme  liene  hirnuneet
  ette  liene  hirnuneet
  eivät liene  hirnuneet


  ei    liene  hirnuttu
</pre></td>
							</tr>
						</table>
						<table cellspacing="0" cellpadding="0" border="0">
							<tr>
								<td colspan="2" style="padding-bottom:10px;"><strong>Aktiivin imperatiivi</strong></td>
							</tr>
							<tr>
								<td><pre>PREESENS

(sinä)   hirnu             
(hän)    hirnukoon         
(me)     hirnukaamme       
(te)     hirnukaa          
(he)     hirnukoot         

PASSIIVI
         hirnuttakoon      

PERFEKTI

ole      hirnunut          
olkoon   hirnunut          
olkaamme hirnuneet         
olkaa    hirnuneet         
olkoot   hirnuneet         

PASSIIVI
olkoon   hirnuttu          
</pre></td>
								<td>&nbsp;&nbsp;&nbsp;</td>
								<td><pre> 

  älä       hirnu   
  älköön    hirnuko
  älkäämme  hirnuko
  älkää     hirnuko
  älköot    hirnuko


  älköön    hirnuttako



  älä      ole  hirnunut
  älköön   olko hirnunut
  älkäämme olko hirnuneet
  älkää    olko hirnuneet
  älkööt   olko hirnuneet


  älköön   olko hirnuttu
</pre></td>
							</tr>
						</table>
						<table cellspacing="0" cellpadding="0" border="0">
							<tr>
								<td colspan="2" style="padding-bottom:10px;"><strong>Verbin nominaalimuodot</strong></td>
							</tr>
							<tr>
								<td><pre>I INFINITIIVI              
Lyhyempi muoto:            
         hirnua            

Pitempi muoto:             
         hirnuakseni       
         hirnuaksesi
         hirnuakseen
         hirnuaksemme
         hirnuaksenne
         hirnuakseen

III  INFINITIIVI           
inessiivi    hirnumassa    
elatiivi     hirnumasta    
illatiivi    hirnumaan     
adessiivi    hirnumalla
abessiivi    hirnumatta    
instruktiivi hirnuman      
                           
Passiivi
instruktiivi hirnuttaman   
                           
                           
</pre></td>
								<td>&nbsp;&nbsp;&nbsp;</td>
								<td><pre>  II INFINITIIVI
  inessiivi     hirnuessa 
  instruktiivi  hirnuen 

  Passiivi
  inessiivi     hirnuttaessa






  IV INFINITIIVI
  nominatiivi   hirnuminen  
  partitiivi    hirnumista  
    

  I PARTISIIPPI 
  aktiivi       hirnuva  
  passiivi      hirnuttava

  II PARTISIIPPI 
  aktiivi       hirnunut 
  passiivi      hirnuttu
</pre></td>
							</tr>
						</table>

					</div>
				</td>
			</tr></table>		</div>
		<div id="footer"><a href="http://www.oph.fi/"><img src="i/oph_logo_ymmarrasuomea.gif" width="157" height="35" alt="OPH" /></a></div>
	</div>
</body>
</html>
